【裁判字號】    86,訴,1619
【裁判日期】    891219
【裁判案由】    煙毒等
【裁判全文】
臺灣桃園地方法院刑事判決                        八十六年度訴字第一六一九號
    公  訴  人  台灣桃園地方法院檢察署檢察官
    被      告  乙○○
    指定辯護人  本院公設辯護人  丁○○
右列被告因煙毒等案件，經檢察官提起公訴（八十六年度偵字第一二七三七號），及
移送併辦（八十七年度偵字第一六二○號、八十七年度偵字第一五九八○號、八十八
年度毒偵字第一三四○號），本院判決如左：
        主  文
乙○○連續施用第一級毒品，免刑，扣案第一級毒品海洛因肆袋（共淨重○‧六七公
克、包裝重一‧二七公克）、壹袋（毛重○‧二公克）沒收銷燬，針筒拾貳支、針頭
貳支、夾鍊袋貳個、鬆緊帶壹條、吸管伍支沒收；又連續施用第二級毒品，免刑，扣
案第二級毒品安非他命壹袋（毛重○‧二公克）沒收銷燬。
        事  實
一、乙○○基於施用第一級毒品海洛因、第二級毒品安非他命之概括犯意，自民國八
    十六年六月間某日起至八十七年一月二十三日止，連續在桃園縣平鎮市○○路一
    六一巷五四號住處等地，以鬆緊帶綁住手腕使血管浮現，再以針筒注射之方式，
    多次施用第一級毒品海洛因，而自八十六年九月二十日起至八十八年一月十八日
    起回溯九十六小時內某時止，在上址以將第二級毒品安非他命置於吸食器上加熱
    燒烤成白霧狀後吸食之方式，多次施用第二級毒品安非他命。期間，先於八十六
    年九月二日下午十許十分，在上址與其夫甲○○（業經強制戒治完畢，免刑判決
    確定）、其友丙○○（業已審結）為警首度查獲，並扣得其與甲○○所共有供施
    用第一級毒品海洛因之針筒柒支、針頭貳支、夾鍊袋貳個（非專供施用毒品所用
    ），經公訴人偵查起訴於八十六年十一月八日繫屬本院，又於八十六年十一月二
    十七日下午五時十分許，在前址為警再度查獲，並扣得其與甲○○所共有供施用
    第一級毒品海洛因所用之注射針筒五支、鬆緊帶一條、吸管五支（非專供施用毒
    品所用）及第一級毒品海洛因四袋（淨重○‧六七公克、包裝重一‧二七公克）
    ，復於八十七年一月二十五日下午一時十五分許，再於前址為警查獲，扣得第一
    級毒品海洛因一包（毛重○‧二公克），第二級毒品安非他命一包（毛重○‧二
    公克），嗣因毒品危害防制條例業於八十七年五月二十日公告，同年月二十二日
    實施，本院於八十七年六月十九日裁定送觀察、勒戒，經認有繼續施用毒品之傾
    向，本院又於八十七年七月十四日裁定令入戒治處所施以強制戒治，期間一年，
    強制戒治屆滿三月，其成效評定為合格，無繼續戒治之必要，經檢察官聲請本院
    於八十七年十一月三十日裁定停止戒治，宣告所餘期間付保護管束，乙○○於保
    護管束期間，又於八十七年十二月十八日、八十八年一月十八日二度經台灣桃園
    地方法院檢察署命採尿檢驗，再度查獲其施用第二級毒品安非他命，經該署檢察
    官聲請本院於八十八年三月三十一日撤銷停止戒治，令入戒治處所施以戒治，而
    於八十九年十月十九日強制戒治期滿出所。
二、案經桃園縣警察局中壢分局報請台灣桃園地方法院檢察署檢察官偵查起訴，並移
    送併辦，經本院裁定命觀察、勒戒，認有繼續施用毒品傾向，裁定命強制戒治。
        理  由
一、被告乙○○經合法傳喚未到庭，惟其前於本院訊問時均坦承施用第一級毒品海洛
    因、第二級毒品安非他命，且其於八十六年九月二十日、八十六年十一月二十七
    日、八十七年一月二十五日所採尿液，經檢驗均呈嗎啡、甲基安非他命陽性反應
    ，有法務部調查局八十六年十月二十日（八六）000000000號、八十七
    年一月七日（八七）000000000號、八十七年三月十七日（八七）00
    0000000號檢驗通知書各一紙在卷為憑，而八十七年十二月十八日，八十
    八年一月十八日所採尿液，經檢驗均呈甲基安非他命陽性反應，則有法務部調查
    局八十八年一月二十八日（八八）000000000號、八十八年二月五日（
    八八）000000000號檢驗通知書各一紙附卷可稽，而於八十六年十一月
    二十七日扣案之藥物四包，經檢驗確係第一級毒品海洛因，亦有法務部調查局八
    十六年十二月十八日（八六）000000000號檢驗通知書可按，此外並有
    其所用供施用第一級毒品海洛因所用之針筒十二支、針頭二支、夾鍊袋二個、鬆
    緊帶一條、吸管五支、第一級毒品海洛因一包（八十七年一月二十五日扣案，毛
    重○‧二公克），及供施用之第二級毒品安非他命一包（毛重○‧二公克）扣案
    佐證，事證明確，犯行堪以認定。
二、核被告所為，係犯毒品危害防制條例第十條第一項施用第一級毒品罪、同條例第
    十條第二項施用第二級毒品罪。被告施用第一級毒品海洛因時，處罰該行為之法
    律為肅清煙毒條例第九條第一項，惟其行為後，毒品危害防制條例已於八十七年
    五月二十日公布，自同年月二十二日起施行，以之與行為時之肅清煙毒條例相比
    較結果，依刑法第二條從新從輕之規定，以裁判時之法律即毒品危害防制條例之
    規定較有利於被告，自應適用毒品危害防制條例處罰。而被告所施用之第二級毒
    品安非他命原為麻醉藥品管理條例所管制之化學合成麻醉藥品，其施用安非他命
    之行為亦合於麻醉藥品管理條例第十三條之一第二項第四款之犯罪構成要件，而
    被告連續施用安非他命之行為期間，公訴人即於八十六年十一月八日以麻醉藥品
    管理條例第十三條之一第二項第四款非法吸用化學合成麻醉藥品之罪名予以起訴
    ，然毒品危害防制條例於前揭時日公布修正施行，而麻醉藥品管理條例之名稱復
    於八十八年六月二日修正為管制藥品管理條例，並修正公布全文，依管制藥品管
    理條例第三十七條規定，施用管制藥品安非他命之行為應依毒品危害防制條例處
    罰之，是被告之施用安非他命之犯行應論以毒品危害防制條例第十條第二項之施
    用第二級毒品罪。其施用第一級毒品、第二級毒品前後持有第一級毒品海洛因、
    第二級毒品安非他命之低度行為為其施用之高度行為所吸收，不另論罪。又多次
    施用第一級毒品、第二級毒品之行為，各時間緊接，手段相似，顯均係基於概括
    之犯意為之，均應論以連續犯一罪。而被告八十六年九月二十一日凌晨零時回溯
    七十二小時內某時後施用第一級毒品海洛因之行為，及八十六年九月二十一日凌
    晨零時回溯九十六小時內某時前後施用第二級毒品安非他命之行為（即八十七年
    度偵字第一六二○號、八十七年度偵字第一五九八○號、八十八年度毒偵字第一
    三四○號移送併案審理部分），雖未據公訴人指述，然該部分犯行與公訴人所起
    訴者既有連續犯裁判上一罪關係，基於審判不可分原則，本院自得併予審理，附
    此敘明。本院依職權命被告就上開施用第一級毒品、第二級毒品之犯行為觀察勒
    戒暨強制戒治，期間一年，強制戒治屆滿三月，其成效評定為合格，無繼續戒治
    之必要，聲請本院裁定停止戒治，宣告所餘期間付保護管束，嗣因保護管束期間
    有繼續施用第二級毒品安非他命之行為，經檢察官聲請本院於八十八年三月三十
    一日撤銷停止戒治，令入戒治處所施以戒治，而於八十九年十月十九日強制戒治
    期滿出所，有上開刑事裁定及台灣桃園女子戒治所八十九年十月十九日桃女戒總
    籍出通字第○○九一號受戒治人出所通知書各一紙足稽，被告上開施用第一級毒
    品海洛因、第二級毒品安非他命之犯行，均應依法為免刑之判決。
三、扣案白色粉末四袋（八十六年十一月二十七日扣案，共淨重○‧六七公克、包裝
    重一‧二七公克）為查獲之第一級毒品海洛因，經檢驗其成分無訛，業如前述，
    又八十七年一月二十五日之扣案白色粉末一袋（毛重○‧二公克）、白色晶體一
    袋（毛重○‧二公克），分別為第一級毒品海洛因、第二級毒品安非他命，業具
    被告自承在卷，而被告當次為警查獲時尿液經檢驗呈嗎啡、安非他命陽性反應，
    則如前述，堪認上開白色粉末、晶體藥物分別為第一級毒品海洛因、第二級毒品
    安非他命無誤，均應依毒品危害防制條例第十八條第一項前段規定，沒收銷燬之
    。又扣按針筒十二支、針頭二支、夾鍊袋二個、鬆緊帶一條、吸管五支為被告所
    有供施用第一級毒品海洛因所用（但非專供施用毒品所用），應依刑法第三十八
    條第一項第二款宣告沒收。
四、被告經合法傳喚無正當理由不到庭，本院認係應諭知免刑之案件，爰不待其陳述
    ，逕行辯論而為判決。
五、據上論斷，應依刑事訴訟法第二百九十九條第一項但書、第三百零六條，毒品危
    害防制條例第十條第一項、第二項、第二十條第二項、第二十三條第一項、第三
    十五條第三款、第十八條第一項前段，刑法第二條第一項前段、第十一條、第五
    十六條、第三十八條第一項第二款、第三十九條，判決如主文。
本案經檢察官張春暉到庭執行職務
中      華      民      國      八十九      年   十二   月     十九     日
                                臺灣桃園地方法院刑事第五庭
                                      法  官  楊  得  君
右正本證明與原本無異。
如不服本判決，應於判決送達後十日內向本院提出上訴狀( 應附繕本 )，上訴於臺灣
高等法院。
                                      書記官  簡  慧  瑛
中      華      民      國      八十九      年   十二   月    二十一    日
附論罪科刑依據之法條：
毒品危害防制條例第十條
施用第一級毒品者，處六月以上五年以下有期徒刑。
施用第二級毒品者，處三年以下有期徒刑。


司法院資訊處製作；財團法人民間司法改革基金會備份。
